【裁判字號】    98,易緝,61
【裁判日期】    980831
【裁判案由】    竊盜
【裁判全文】
臺灣桃園地方法院刑事判決              98年度易緝字第61號
公  訴  人  臺灣桃園地方法院檢察署檢察官
被      告  甲○○
                    （在台灣桃園看守所羈押中）
上列被告因竊盜案件，經檢察官提起公訴（97年度偵字第14260
號），被告於本院準備程序時，就被訴事實為有罪之陳述，經告
知簡式審判程序之旨，並聽取當事人之意見後，本院裁定進行簡
式審判程序，判決如下︰
    主  文
甲○○共同攜帶兇器竊盜，累犯，處有期徒刑柒月。
扣案之尖嘴鉗、萬能扳手、活動扳手、三開扳手、美工刀、鐵剪
各壹把、梅花扳手肆支、螺絲起子貳支及手電筒壹支、磁鐵壹個
、膠帶壹捲等均沒收。
    事  實
一、甲○○前因過失傷害案件，經臺灣士林地方法院於民國93年
    9 月2 日判處有期徒刑4 月確定，於93年10月26日執行完畢
    ，猶不知悔改，與其女友李惠娟（經本院98年度易字第95號
    判處有期徒刑6 月）基於意圖為自己不法所有之共同犯意聯
    絡，於民國97年6 月15日下午4 時40分許，駕駛車牌號碼MG
    -2657 號自用小客車，攜帶尖嘴鉗、萬能扳手、活動扳手、
    三開扳手、美工刀、鐵剪各1 把、梅花扳手4 支、螺絲起子
    2 支等客觀上可為兇器使用工具及手電筒1 支、磁鐵1 個、
    膠帶1 捲等工具，前往桃園縣八德市○○路56 1號乙○○所
    有空廠房內，著手拆卸竊取該廠房內鋁窗之鋁條，嗣2 人拆
    卸長2 尺6 之鋁條36支、1 尺3 之鋁條38支完畢，並將該等
    鋁條裝入自備之麻袋後，為巡邏警員據報當場查獲，並扣得
    上開工具。
二、案經乙○○訴由桃園縣政府警察局八德分局報告臺灣桃園地
    方法院檢察署檢察官偵查起訴。
    理  由
一、上開犯罪事實，業據被告甲○○於本院審理中坦承不諱，
    核與告訴人乙○○、查獲本案之員警宗朝指訴、證述情節相
    符。查證人即查獲本案之員警宗朝輝於本院審理時證稱：上
    開空廠房前有失竊，曾經為其所隸屬之派出所查獲，因此特
    別加以注意，案發當日，有人報案故前往該處，抵達該處時
    大門被拉開，尚未進入該處，即已聽見裡面有敲打聲音，當
    時一樓沒人，其與副所長一同爬樓梯上二樓察看，到二樓時
    當場發現被告李惠娟與共犯甲○○2 人在場，身旁地面放著
    被鋸下之鋁條及一袋工具，甲○○滿身大汗且髒兮兮，雖時
    值6 月，天氣炎熱，仍可看出是勞力工作所致，又當時甲○
    ○手上有戴工作手套，地上所放鋁條有新鋸痕跡，雖然現場
    甚為混亂，無法比對是由何處鋸下或以何種工具所鋸，但鋁
    條均已切成整齊之長條狀，長度有2 尺6 及1 尺3 ，均是裁
    切過的尺寸，裁切之處亮亮的，是新的痕跡，因此認為渠等
    竊取地上鋁條，當時上開鋁條尚未放進麻布袋內，但有用麻
    布袋蓋在上面等語（詳本院卷第28頁至30頁）。核依員警宗
    朝輝之上開證述，顯見被告等人係正在行行竊物品，方為到
    達現場之員警聽到有「敲打聲音」、「甲○○手上有戴工作
    手套」等語，顯見被告確有行竊他人財物無訛。此外，復有
    被告等人行竊之工具斜嘴鉗、萬能扳手、活動扳手、三開扳
    手、美工刀、鐵剪各壹把、梅花扳手肆支、螺絲起子貳支及
    手電筒壹支、磁鐵壹個、膠帶壹捲等行竊之工具扣案及卷內
    扣押物品目錄表、扣押物品清單、現場照片等扣案可稽（各
    詳偵卷第33頁、第55頁至56頁、第35頁至39頁），被告甲○
    ○犯行明確，被告犯行洵堪認定，應依法論科。。
二、按刑法第321 條第1 項第3 款之攜帶兇器竊盜罪，係以行為
    人攜帶兇器竊盜為其加重條件，此所謂兇器，其種類並無限
    制，凡客觀上足對人之生命、身體、安全構成威脅，具有危
    險性之兇器均屬之，且祇須行竊時攜帶此種具有危險性之兇
    器為已足，並不以攜帶之初有行兇之意圖為必要，亦即行為
    人攜帶兇器有行兇之可能，客觀上具有危險性，即為已足，
    至其主觀上有無持以行兇或反抗之意思，尚非所問（最高法
    院79年台上第5253號判例、同院74年度第3 次刑事庭會議決
    議意旨可資參照）。查被告李惠娟與共犯甲○○於上揭時、
    地行竊時所攜帶之尖嘴鉗、萬能扳手、活動扳手、三開扳手
    、美工刀、鐵剪各壹把、梅花扳手肆支、螺絲起子貳支，主
    要零件均由鋼材所製，質地堅硬且前端尖銳，遑論其中尚有
    美工刀，客觀上顯足以對於他人之生命、身體構成威脅而具
    有危險性，均屬刑法上之兇器甚明。是核被告甲○○所為，
    係犯刑法第321 條第1 項第3 款之攜帶兇器竊盜罪。被告甲
    ○○與李惠娟就上開加重竊盜犯行，有犯意聯絡及行為分擔
    ，應論以共同正犯。又公訴人雖認被告所犯為未遂犯，參酌
    最高法院44年台上字第515 號判例意旨：「上訴人等結夥行
    竊，既已將竊得之鋁片裝入牛車，預備運走，則其竊盜行為
    顯已既遂，自不因被警截獲而有異。原判決依竊盜未遂罪論
    科，不無違誤。」本案被告遭查獲時，其犯罪客體之鋁條業
    已裁切妥當置於地上，並以麻袋覆蓋之，顯可隨時裝入麻袋
    中攜離該處，是本案之犯罪客體，顯已置於被告實力支配之
    下，自屬既遂，不因當場遭警查獲而有異。公訴意旨認被告
    僅涉刑法第321 條第2 項之加重竊盜未遂罪，尚有未恰。查
    被告甲○○有如事實欄所之示之前科資料並執行完畢，五年
    以內再犯本件有期徒刑以上之罪，為累犯，依刑法第47條第
    1 項規定加重其刑。爰審酌被告對於他人財產權不予尊重，
    為圖一己私利即施竊盜手段，意圖不勞而獲，價值觀顯有偏
    差，且年僅30出頭，方值壯年，竟不思以正途賺取金錢，反
    攜帶兇器實施竊盜犯行，不僅侵害他人之財產權，更危害社
    會治安，敗壞社會風氣，所為實非可取，犯後坦承悔悟，態
    度尚佳，所竊財物已發還於告訴人，所生損害尚非重大等一
    切情狀，量處如主文所示之刑，以示懲儆。
三、扣案之尖嘴鉗、萬能扳手、活動扳手、三開扳手、美工刀、
    鐵剪各壹把、梅花扳手肆支、螺絲起子貳支、手電筒壹支、
    磁鐵壹個、膠帶壹捲等工具，均屬供被告甲○○與共犯李惠
    娟共犯本件竊盜罪所用之物，應屬被告甲○○或共同正犯李
    惠娟所有，爰依刑法第38條第1 項第2 款之規定，均予宣告
    沒收，被告甲○○否認為其所有，顯不足採信。
據上論斷，應依刑事訴訟法第273 條之1 第1 項、第299 條第1
項前段，刑法第28條、第321 條第1 項第3 款、第47條第1 項、
第38條第1 項第2 款，判決如主文。
本案經檢察官黃怡菁到庭執行職務。
中    華    民    國    98    年    8    月    31    日
                  刑事第十庭  法  官   陳添喜
以上正本證明與原本無異。
如不服本判決應於收受判決後10日內向本院提出上訴書狀，並應
敘述具體理由。其未敘述上訴理由者，應於上訴期間屆滿後20日
內向本院補提理由書 (均須按他造當事人之人數附繕本)「 切勿
逕送上級法院」。
                               書記官  劉玉梅
中    華    民    國    98    年    8     月    31    日
附錄本案論罪科刑依據之法條：
中華民國刑法第321 條
（加重竊盜罪）
犯竊盜罪而有左列情形之一者，處6 月以上、5 年以下有期徒刑
：
一、於夜間侵入住宅或有人居住之建築物、船艦或隱匿其內而犯
    之者。
二、毀越門扇、牆垣或其他安全設備而犯之者。
三、攜帶兇器而犯之者。
四、結夥三人以上而犯之者。
五、乘火災、水災或其他災害之際而犯之者。
六、在車站或埠頭而犯之者。
前項之未遂犯罰之。


司法院資訊處製作；財團法人民間司法改革基金會備份。
